臺灣高雄地方法院刑事判決
111年度簡上字第296號
上  訴  人  
即  被  告  吳美慧


上列上訴人因妨害公務案件，不服本院高雄簡易庭111年度簡字
第1473號中華民國111年8月9日第一審簡易判決（聲請簡易判決
處刑案號：臺灣高雄地方檢察署111年度速偵字第1185號），提
起上訴，本院管轄之第二審合議庭，判決如下：
    主  文
上訴駁回。
吳美慧緩刑貳年，並應向檢察官指定之政府機關、政府機構、行
政法人、社區或其他符合公益目的之機構或團體，提供陸拾小時
之義務勞務，及接受法治教育貳場次。緩刑期間付保護管束。
    事實及理由
一、本案經本院審理結果，認原審認事、用法均無違誤，量刑亦
    稱妥適，應予維持，爰依刑事訴訟法第455條之1準用同法第
    373條規定，本判決之事實、證據及理由，除證據部分補充
    被告吳美慧於本院審理時之自白、診斷證明書影本、重大傷
    病免自行負擔證明卡影本（本院卷第47、50、53至55頁）外
    ，其餘均引用第一審刑事簡易判決書之記載（如附件）。
二、上訴意旨略以：上訴人深刻認知錯誤，願意與被害人和解及
    道歉，請求從輕量刑並給予緩刑宣告等語。
三、原判決以上訴人犯行明確，引用刑法第140條、第41條第1
    項前段等規定，以簡易判決判處拘役20日，並諭知易科罰金
    折算標準。本院核其認事用法，均無違誤，並就刑法第57條
    各款有關量刑審酌事項，已詳加斟酌，量刑亦屬妥適，應予
    維持。本件原審於援引條文時誤繕為「刑法第140條第1項」
    ，固未臻精確，惟結論要無不同，尚屬無害瑕疵，併予敘明
    。綜上所述，上訴人上訴意旨未指摘原判決有何違誤，核其
    上訴為無理由，應予駁回。
四、另上訴人未曾因故意犯罪受有期徒刑以上刑之宣告，有臺灣
    高等法院被告前案紀錄表在卷可按。本院考量上訴人一時未
    能自制以致犯罪，又於本院審理時請求與被害警員調解及道
    歉（並提出診斷證明書《診斷欄記載為「思覺失調症」》、重
    大傷病免自行負擔證明卡，見院卷第53至55頁），然因被害
    警員向本院表達並無意願與上訴人調解，致未能達成調解，
    此有本院刑事案件電話紀錄查詢表在卷可參（院卷第29頁）
    ，可認上訴人尚有悔意，經此偵審及刑之宣告程序，當知所
    警惕，應無再犯之虞，因認原判決所宣告之刑，以暫不執行
    為適當，爰併依刑法第74條第1 項第1 款規定，宣告緩刑2 
    年，以啟自新。惟考量上訴人僅因對於警員之處置不滿，即
    對於執行公務之警員口出惡言侮辱，法治觀念顯有不足，為
    警惕上訴人日後審慎行事及記取教訓，並建立尊重法治之正
    確觀念，依刑法第74條第2 項第5款、8 款規定，諭知其應
    向檢察官指定如主文所示之機構或團體提供60小時之義務勞
    務及應受法治教育2 場次，以觀後效，併依刑法第93條第1 
    項第2 款之規定，諭知於緩刑期間付保護管束。倘上訴人於
    緩刑期間更犯他罪，或未遵期履行緩刑之負擔情節重大，依
    法得撤銷緩刑，並執行原宣告之刑。
據上論斷，應依刑事訴訟法第455 條之1 第1 項、第3 項、第36
4 條、第368 條、第373 條，刑法第74條第1 項第1 款、第2 項
第5 款、第8款、第93條第1 項第2 款，判決如主文。
本案經檢察官李明蓉聲請簡易判決處刑，檢察官陳文哲到庭執行
職務。
中    華    民    國  111     年    12    月    14   日
                  刑事第十一庭  審判長法  官  李貞瑩 
                                      法  官  莊維澤
                                      法  官  李爭春
以上正本證明與原本無異。
不得上訴。
中　　華　　民　　國　　111 　年　　12　　月　　14　　日
　　　　　　　　　　　　　　　　　　　書記官　黃毓琪　　　　　　　　　
【附件】臺灣高雄地方法院刑事簡易判決